【裁判字號】    91,訴緝,222
【裁判日期】    920227
【裁判案由】    偽造有價證券等
【裁判全文】
臺灣臺北地方法院刑事判決                        九十一年度訴緝字第二二二號
    公  訴  人  臺灣臺北地方法院檢察署檢察官
    被      告  丙○○原名曹.
    指定辯護人  甲○公設辯護人陳德仁
右列被告因偽造有價證券等案件，經檢察官提起公訴（九十年度偵緝字第三三九號）
，甲○判決如左：
    主  文
丙○○意圖供行使之用，而偽造有價證券，累犯，處有期徒刑貳年。
偽造之付款人華泰商業銀行和平分行、發票人乙○○、票號ＡＡ0000000號、
發票日八十九年二月十四日、面額壹拾萬元之支票壹張沒收。
    事  實
一、丙○○（原名曹峻峰）前因竊盜、偽造文書等案件，經臺灣士林地方法院分別判
    處有期徒刑七月、八月確定，應執行有期徒刑一年二月，民國八十七年六月二十
    五日縮刑期滿執行完畢，猶不知悔改，於九十年二月十四日上午四、五時許，在
    臺北市○○○路三二七號前拾獲乙○○所有於同日凌晨零時許，在臺北市○○○
    路、長春路口附近遺失，遭不詳人士撿拾後棄置於該處，內裝有付款人華泰商業
    銀行和平分行、發票人乙○○、帳號七五二－七號、號碼ＡＡ0000000號
    （起訴書誤載為ＡＡ一六五八一二號）之已蓋妥發票人乙○○印章之空白支票一
    張之咖啡色記事本後，因思及其父親中風，家中經濟困難，竟一時失慮心生貪念
    ，意圖為自己不法之所有，將前開支票侵占入己，記事本則予以丟棄。其後即意
    圖供行使之用，於同日下午某時許，在臺北市○○○路其工作之「三喜屋串燒店
    」內，未經乙○○之同意或授權，於前開支票上填寫受款人為「曹峻峰」，發票
    日為「８９年２月１４日」、票面金額為新臺幣（下同）「壹拾萬元整」，而偽
    造前開支票一張，並於同年月十五日上午八、九時許，持該張支票前往臺北市○
    ○○路○段一二二號華泰商業銀行和平分行提示付款，惟因該張支票業經乙○○
    掛失止付，華泰商業銀行和平分行行員即以承辦人尚未上班為由，虛與委蛇後，
    趁隙通知乙○○。嗣於同日上午十一時許，在華泰商業銀行和平分行為乙○○與
    警方人員當場查獲，始知上情。
二、案經臺北市政府警察局大安分局報請臺灣臺北地方法院檢察署檢察官偵查起訴。
    理  由
一、右揭犯罪事實，業據被告丙○○坦承不諱，核與證人乙○○證述情節相符，並有
    ＡＡ一六五八一二號支票一張在卷可稽，被告自白與事實相符，本件事證明確，
    被告犯行堪予認定，應依法論科。
二、核被告所為係犯刑法第三百三十七條第一項之侵占遺失物罪及同法第二百零一條
    第一項之偽造有價證券罪。被告偽造支票後，復持之提示而行使，行使有價證券
    之低度行為應為偽造之高度行為所吸收，不另論罪；被告所犯上開二罪間，有方
    法、結果之牽連關係，為牽連犯，應依刑法第五十五條規定，從一重之偽造有價
    證券罪論處。被告前因竊盜、偽造文書等案件，經臺灣士林地方法院分別判處有
    期徒刑七月、八月確定，應執行有期徒刑一年二月，八十七年六月二十五日縮刑
    期滿執行完畢，有臺灣高等法院檢察署刑案紀錄簡覆表附卷可稽，其於有期徒刑
    執行完畢後五年以內，再犯本件有期徒刑以上之罪，為累犯，應依刑法第四十七
    條之規定加重其刑。被告因其父親中風且家中經濟困難，一時失慮，未經乙○○
    同意，偽造其本人為受款人之系爭支票一張等情，有被告提出之戶口名簿、重大
    傷病免自行部份負擔證明卡在卷足參，被告犯罪動機單純，其情節尚堪憫恕，情
    輕法重，如依法判處被告前揭偽造有價證券罪之法定最低度之刑，猶嫌過重，爰
    依刑法第五十九條之規定減輕其刑，並依法先加重後減輕之。爰審酌被告犯罪動
    機、目的、手段平和、對社會經濟秩序並無重大侵害，且被告犯罪後已經坦承犯
    行，知所悔改等一切情狀，量處如主文所示之刑。
三、偽造如事實欄所示之付款人華泰商業銀行和平分行、發票人乙○○、票號ＡＡ0
    000000號、發票日八十九年二月十四日、票面金額十萬元之支票一張係偽
    造之有價證券，不問屬於犯人與否，應依刑法第二百零五條宣告沒收。
據上論斷，應依刑事訴訟法第二百九十九條第一項前段，刑法第二百零一條第一項、
、第三百三十七條第一項、第五十五條、第二百零五條、第四十七條、第五十九條，
罰金罰鍰提高標準條例第一條前段，判決如主文。
本案經檢察官葉惠燕到庭執行職務
中    華    民    國    九十二      年      二      月    二十七        日
                                      臺灣臺北地方法院刑事第八庭
                                          法  官  鄭  佾  瑩
右正本證明與原本無異。
如不服本判決，應於判決送達後十日內向甲○提出上訴狀(應抄附繕本)。告訴人
或被害人如對於本判決不服者，應具備理由請求檢察官上訴，其上訴期間之計算
係以檢察官收受判決正本之日期為準。
              書記官  何  適  熹
中     華   民    國    九十二      年      三      月      十八        日
附錄本案所犯法條全文：
中華民國刑法第二百零一條：
意圖供行使之用，而偽造、變造公債票、公司股票或其他有價證券者，處
三年以上十年以下有期徒刑，得併科三千元以下罰金。
行使偽造、變造之公債票、公司股票或其他有價證券，或意圖供行使之用
，而收集或交付於人者，處一年以上七年以下有期徒刑，得併科三千元以
下罰金。
中華民國刑法第三百三十七條：
意圖為自己或第三人不法之所有，而侵占遺失物、漂流物或其他離本人所持有之物者
，處五百元以下罰金。


司法院資訊處製作；財團法人民間司法改革基金會備份。
